【裁判字號】    92,上易,17
【裁判日期】    920410
【裁判案由】    竊盜
【裁判全文】
臺灣高等法院高雄分院刑事判決          九十二年度上易字第一七號
    上  訴  人
    即  被  告  丁○○
右上訴人因竊盜案件，不服臺灣高雄地方法院九十一年度易字第一八二三號中華民國
九十一年十一月十五日第一審判決（起訴案號：臺灣高雄地方法院檢察署九十一年度
偵字第二九０七號），提起上訴，本院判決如左：
      主      文
原判決撤銷。
丁○○連續攜帶兇器踰越牆垣竊盜，處有期徒刑拾月。扣案之開口扳手、梅花扳手及
魚嘴鉗各壹支，均沒收。
      事      實
一、丁○○基於意圖為自己不法所有之概括犯意，先於民國九十一年一月三十一日上
    午八時許，在高雄縣鳥松鄉○○路六之一號前，竊得世茂塑膠實業有限甲司（董
    事乙○○）所有之車號ＹＡ─五二三九號自用小貨車一輛（價值約新台幣【以下
    同】三萬元）；復於九十一年二月二日下午一時四十分許，駕駛上開自用小貨車
    ，並攜帶其所有客觀上對人之生命、身體及安全構成威脅，可供兇器使用之開口
    扳手、梅花扳手及魚嘴鉗各一支，前往丙○○所經營位於高雄縣大社鄉嘉誠村桶
    寮村桶寮巷十九號之工廠，踰越圍牆進入該工廠內，以前開扳手及魚嘴鉗竊取丙
    ○○所有鋁條三十甲斤、鐵條十甲斤（價值約二千元），得手後，將該批鐵、鋁
    條搬至廠房門口，正欲載離時，為丙○○發現而報警當場查獲，並扣得丁○○所
    有供其犯罪所用之開口扳手、梅花扳手與魚嘴鉗各一支、上開鐵鋁條共四十甲斤
    （已發還被害人丙○○）及車號ＹＡ─五二三九號小貨車一部。
二、案經高雄縣警察局仁武分局移送臺灣高雄地方法院檢察署檢察官偵查起訴。
      理      由
一、訊之上訴人即被告丁○○固坦承於九十一年二月二日下午一時四十分許，駕駛車
    號ＹＡ─五二三九號小貨車前往丙○○所經營之工廠，將小貨車停放在工廠外，
    而翻牆進入工廠內等事實不諱，惟矢口否認有何竊盜犯行，辯稱：ＹＡ─五二三
    九號小貨車係朋友沈保仁借伊的，伊進入工廠內係要施用毒品，扣案之扳手等物
    亦非伊所有云云。經查，車號ＹＡ─五二三九號自用小貨車一輛，係世茂塑膠實
    業有限甲司所有，於九十一年一月三十一日上午八時許，在高雄縣鳥松鄉○○路
    六之一號前遭竊之事實，業據被害人世茂塑膠實業有限甲司董事乙○○於警訊中
    陳明甚詳，並有車輛竊盜、車牌失竊資料個別查詢報表─查詢車輛認可資料、車
    輛失竊（尋獲）電腦輸入單各一份在卷可按，又被告於九十一年二月二日下午一
    時四十分許進入丙○○經營之工廠內竊取鐵條及鋁條之事實，又據被害人丙○○
    分別於警訊、偵訊及原審審理中指訴：那天中午一時許，我知道被告要來偷，他
    進入廠內偷東西，我就協同警方去把他捉出，警方有問被告是否他偷的，被告有
    承認，門旁的鋁條是我的，本來放在工廠內，不是門邊，是被告拆好搬在那裡準
    備搬走的，被告有拿拆螺絲的工具，警察去時，被告將拆好的鐵條、鋁條放在旁
    邊，被告有向警察承認工具是他的等語在卷（九十一年二月二日警訊筆錄、偵卷
    第十八、十九頁，原審九十一年九月十六日訊問筆錄），並有現場照片四張在警
    卷可按。又扣案之開口扳手、梅花扳手與魚嘴鉗各一支均為鐵質，質地堅硬，開
    口扳手長約十三甲分、梅花扳手長約二十五甲分、魚嘴鉗長約十甲分，業據原審
    勘驗屬實，製有勘驗筆錄在卷可稽。另自卷附之照片四張觀之，丙○○經營之工
    廠地點甚為偏僻，附近為果園及墳墓，被告若係在該處施用毒品，則僅須藏身小
    貨車內，即不易為人發覺，而被告竟駕駛前開小貨車，攜帶開口扳手、梅花扳手
    與魚嘴鉗各一支，翻牆侵入丙○○之工廠內，並已將工廠內之鐵條、鋁條搬運至
    門邊，其有竊取丙○○所有之鐵條及鋁條之犯行，已堪認定。又車號ＹＡ─五二
    三九號自用小貨車係被告駕駛至丙○○工廠外，業據被告坦承在卷，被告雖辯稱
    該小貨車係向沈保仁所借云云，惟證人沈保仁於本院調查中雖證述：九十一年二
    月二日上午十點多，我有開我岳父黃水源所有之自用小貨車（經查車號為ＶＰ－
    六一三六號）去被告家找他弟弟，他開口向我借車子，但不是借ＹＡ－五二三九
    號。我去他家時，他家門口有停放一部跟我開去的自用小貨車相同的車子，但沒
    有車牌號碼。被告跟我說他十二點之前就回來，所以我就車子留下來，我因住附
    近，自己用走的回家。後來我十二點多去找被告時，當時他不在家，但我有看岳
    父的車在那裡，鑰匙還在上面，所以我就把我岳父的自用小客車開回去了等語（
    見本院九十二年二月十二日及同年三月十日訊問筆錄）。然查上開ＹＡ－五二三
    九號自用小貨車既停放於被告家門前，被告豈有再向沈保仁借車之理。況沈保仁
    既自承：伊家住附近等情，應為被告所知悉，何以被告於九十一年二月二日下午
    一時四十分為警查獲時，帶同警員至其所指之沈保仁住處（高雄縣仁武鄉○○街
    九號），已無法找尋沈保仁，業據被告於警訊中陳明在卷，於借車當日，即無法
    找尋沈保仁，被告又何能返還該小貨車，是該小貨車應係被告所竊，應無疑義。
    況查被告於本院又供承：我沒有告訴沈保仁說車子要借多久等語（見本院九十二
    年一月二十七日訊問筆錄），與證人沈保仁於本院所供：被告跟我說他十二點之
    前就回來等情，相互矛盾，是證人沈保仁上開證言，顯係迴護被告之詞，自難採
    為有利於被告之認定。至於證人黃水源於本院雖供證：我的自用小貨車已賣掉了
    ，無法帶行照到庭。我以前做超市，有請領菸酒，所以有叫沈保仁開車去載貨，
    他平時有在開車，但九十一年二月二日上午十時許，沈保仁有無開我的自用小貨
    車外出，已不記得了等語（見本院九十二年三月十日訊問筆錄），並提出ＶＰ－
    六一三六號自用小貨車之明台產物保險股份有限甲司強制汽車責任保險費收據一
    紙為憑，然亦難採為有利於被告之認定。此外，復有贓物認領保管單二紙、車輛
    竊盜、車牌失竊資料個別查詢報表─查詢車牌認可資料一紙及照片四幀在卷可稽
    ，並有開口扳手、梅花扳手與魚嘴鉗各一支扣案可資佐證。綜上所述，被告所辯
    各情，無非卸責之詞，不足採信。本件事證明確，被告之犯行，堪以認定。
二、按被告持以行竊之開口扳手、梅花扳手與魚嘴鉗各一支，均為鐵質，長約十至二
    十餘甲分，客觀上具有危險性，持為行竊工具，足以對人之身體、生命、安全構
    成威脅，自屬兇器，次按刑法第三百二十一條第一項之攜帶凶器竊盜罪，只須行
    竊時攜帶具有危險性之兇器為已足，不以攜帶之初有行兇之意圖為必要（最高法
    院六十二年台上字第二四八九號判例意旨參照）。是被告先後二次竊盜犯行，分
    別係犯刑法第三百二十條第一項之普通竊盜罪及第三百二十一條第一項第二款、
    第三款之帶兇器踰越牆垣竊盜罪。又被告先後二次竊盜犯行，時間緊接，所犯
    又係同一罪名之罪，顯係基於概括之犯意，反覆實施，應依連續犯之規定論以連
    續帶兇器踰越牆垣竊盜一罪。
三、原審予以被告論科，固非無見，惟查被告於九十一年二月二日下午一時四十分許
    ，係由丙○○工廠後面圍牆爬進去工廠內等情，已據被告於警訊供明在卷（見警
    卷第三頁背面），則被告第二次之竊盜犯行，應成立刑法第三百二十一條第一項
    第三款、第二款之帶兇器踰越牆垣竊盜罪，而原判決對於被告踰越牆垣部分犯
    行，漏未論述，認被告只成立刑法第三百二十一條第一項第三款之帶兇器竊盜
    罪，自有未合。被告上訴意旨，仍執前詞，否認犯罪，固無足取，然原判決既有
    上述可議，自應由本院將原判決撤銷改判。審酌被告犯後否認犯行，態度不佳，
    且所犯情節非輕等一切情狀，量處如主文第二項所示之刑。又扣案之開口扳手、
    梅花扳手與魚嘴鉗各一支，為被告所有供其犯本件之罪所用之物，已如前述，應
    依刑法第三十八條第一項第二款之規定宣告沒收之。
據上論斷，應依刑事訴訟法第三百六十九條第一項前段、第三百六十四條、第二百九
十九條第一項前段，刑法第五十六條、第三百二十一條第一項第三款、第二款、第三
十八條第一項第二款，判決如主文。
本案經檢察官彭南雄到庭執行職務。
中    華    民    國     九十二     年       四       月      十        日
                              臺灣高等法院高雄分院刑事第三庭
                                  審判長法官  周賢銳
                                        法官  黃建榮
                                        法官  謝宏宗
右正本證明與原本無異。
不得上訴。
                                      書記官  賴梅琴
中    華    民    國     九十二     年       四       月      十一      日
附錄：本判決論罪科刑法條：
刑法第三百二十一條第一項第三款、第二款
犯竊盜罪而有左列情形之一者，處六月以上五年以下有期徒刑：
二、毀越門扇、牆垣或其他安全設備而犯之者。
三、攜帶兇器而犯之者。
                                                                        Ｑ


司法院資訊處製作；財團法人民間司法改革基金會備份。
